【裁判字號】    90,易,1207
【裁判日期】    900510
【裁判案由】    賭博
【裁判全文】
臺灣臺中地方法院刑事判決                九十年度易字第一二０七號
    公  訴  人  台灣台中地方法院檢察署檢察官
    被      告  甲○○
右列被告因賭博案件經檢察官提起公訴（九十年度偵字第四四五九號），本院判決如
左：
    主  文
甲○○連續意圖營利，聚眾賭博，累犯，處有期徒刑陸月，併科罰金肆萬元，有期徒
刑如易科罰金，罰金如易服勞役，均以參佰元折算壹日。
扣案之傳真機貳台、六合彩簽單拾參張、傳真簽單捌張、帳冊陸本、倍數表肆張、六
合彩手冊捌本、統計表壹張均沒收。
    事  實
一、甲○○曾因賭博案件，經本院判處有期徒刑五月，併科罰金二萬元確定，於民國
    八十七年八月十七日執行完畢。仍不知悔改，復意圖營利，基於概括之犯意，自
    九十年二月十七日起，連續二期自任組頭，提供台中縣大里市○○街十號公眾得
    出入之場所，設置俗稱六合彩之賭局，聚集不特定多數人猜號核對由香港政府發
    行在上開期間星期二、四開獎之六合彩號碼，以附表所示之方法賭博財物。嗣於
    九十年三月一日下午六時許，為警在上址查獲，並扣得甲○○所有傳真機二台、
    六合彩簽單十三張、傳真簽單八張、帳冊六本、倍數表四張、六合彩手冊八本及
    統計表一張。
二、案經台中縣警察局霧峰分局報請台灣台中地方法院檢察署檢察官偵查起訴。
    理  由
一、訊據被告甲○○固坦承簽賭六合彩等情，惟否認圖利賭博犯行，辯稱伊非六合彩
    組頭，僅係自己及代朋友簽賭六合彩云云。然查右揭犯罪事實，業據被告甲○○
    於警訊時坦承不諱，復有傳真機二台、六合彩簽單十三張、傳真簽單八張、帳冊
    六本、倍數表四張、六合彩手冊八本及統計表一張扣案可稽，依常情，被告如僅
    係自己及代朋友簽賭，其焉用裝設傳真機二台，並製作帳冊、統計表？況為警查
    扣之簽單多達二十一張，與被告於偵查中供陳一日本朋友簽二支，自己簽一組云
    云不符？顯見被告確係自任組頭，經營六合彩賭博，所辯無非避重就輕之詞，不
    足採信，其犯行已堪認定。
二、核被告所為，係犯刑法第二百六十六條第一項前段之普通賭博罪、第二百六十八
    條之意圖營利供給賭博場所罪及聚眾賭博罪。被告經營六合彩賭博之種類雖達三
    種，但侵害法益單一，且於當期香港六合彩開獎前之多次接續犯行，均為當次犯
    行之一部行為，屬單純一罪。而所犯上述三罪，係基於一賭博犯意之決定，達成
    其同一犯罪之各個舉動，應屬法律概念之一行為，即被告係以一行為觸犯上述三
    罪名，為想像競合犯，應從一重之圖利聚眾賭博罪處斷。又被告先後二次圖利聚
    眾賭博犯行，時間緊接，犯罪構成要件相同，顯係基於概括犯意反覆為之，為連
    續犯，應論以一罪，依法加重其刑。再被告曾因賭博案件，經判處有期徒刑五月
    ，併科罰金二萬元確定，於八十七年八月十七日執行完畢，有台灣台中地方法院
    檢察署刑案資料查註紀錄表足憑，五年以內再犯有期徒刑以上之本罪，為累犯，
    應依法遞加其刑。爰審酌被告已有賭博前科，仍不知悔改，復經營六合彩賭博，
    危害社會風氣及其犯罪動機、手段、犯罪後態度等一切情狀，處以如主文所示之
    刑，並諭知易科罰金部份及易服勞役之折算標準。扣案之傳真機二台、六合彩簽
    單十三張、傳真簽單八張、帳冊六本、倍數表四張、六合彩手冊八本及統計表一
    張，係被告所有，供犯罪所用之物，並依法宣告沒收。
據上論斷，應依刑事訴訟法第二百九十九條第一項前段、刑法第五十六條、第二百六
十六條第一項前段、第二百六十八條、第五十五條、第四十七條、第四十一條第一項
前段、第四十二條第二項，第三十八條第一項第二款、罰金罰提高標準條例第一條前
段、第二條，判決如主文。
中      華      民      國      九十      年      五      月      十    日
                                        法  官  鍾  堯  航
附表：
編號  種    類  賭         博          方         式
一    港號二星  設有０一至四七計四十七個號碼，直接核對香港政府所發行六合彩
                券六組開獎號碼中有二組相同者，每簽選一支新台幣（下同）一百
                元，凡選中者可得五十三倍之彩金，不中則賭資由被告取得。
二    港號三星  設有０一至四七計四十七個號碼，直接核對香港政府所發行六合彩
                券六組開獎號碼中有三組相同者，每簽選一支一百元，凡選中者可
                得五百二十倍之彩金，不中則賭資由被告取得。
三    台    號  設有００至九九共一百個號碼，直接核對香港政府所發行六合彩券
                六組開獎號碼中個位數依序重組而成之五組二位數號碼相同者，每
                簽選一支一百元，凡選中者可得十倍之彩金，不中則賭資由被告取
                得。
右正本證明與原本無異。
如不服本判決，應於送達後十日內向本院提出上訴狀（須附繕本），上訴於台灣高等
法院台中分院。
                                        書記官
中      華      民      國      九十      年      五      月      十    日
附錄論罪科刑法條
刑法第二百六十六條第一項前段
在公共場所或公眾得出入之場所賭博財物者，處一千元以下罰金。
刑法第二百六十八條
意圖營利，供給賭博場所或聚眾賭博者，處三年以下有期徒刑，得併科三千元以下罰
金。


司法院資訊處製作；財團法人民間司法改革基金會備份。
